【裁判字號】    91,易,4378
【裁判日期】    920128
【裁判案由】    竊盜
【裁判全文】
臺灣高雄地方法院刑事判決                        九十一年度易字第四三七八號
    公  訴  人  臺灣高雄地方法院檢察署檢察官
    被      告  乙○○  男  十.
右列被告因竊盜案件，經檢察官提起公訴（九十一年度偵字第二二四五五號），本院
判決如左：
    主  文
乙○○連續攜帶兇器竊盜，處有期徒刑壹年陸月，緩刑肆年，緩刑期間內併付保護管
束。扣案之Ｔ型扳手壹把沒收。
    事  實
一、乙○○意圖為自己不法之所有，基於概括之犯意，於民國九十一年九月三十日晚
    上七時許，在高雄市○○區○○里○○○路「復華中學」前，持自己所有客觀上
    可為兇器之Ｔ型扳手一把，竊取甲○○所有之輕型機車一部（車牌號碼：ＺＫＸ
    —六三○號）；再於同年十月五日下午三時許，在高雄市苓雅區○○○路與武廟
    路口，持上開Ｔ型扳手，竊取戊○○所有之輕型機車一部（車牌號碼：ＺＣＡ—
    七八九號）；又於同年十月六日上午九時許，在高雄市○○區○○路一八○號前
    ，持上開Ｔ型扳手，竊取丙○○○所有之輕型機車（車牌號碼：ＬＶ七—一六六
    號）。乙○○連續竊取上開三部機車得手後，均將之騎往高雄市○○街光武國小
    側門旁藏匿。嗣於同年十月七日下午三時許，乙○○復在高雄市○○區○○里○
    ○○路一三六號一樓「港都網網路科技股份有限公司九如分公司」前（下稱「港
    都網際網路」），持上開Ｔ型板手，竊取丁○○所有之重型機車一部（車牌號碼
    ：ＮＤ九—七九一號），得手後，即以行動電話通知明知上開ＮＤ九—七九一號
    機車屬贓物，而有幫助搬運贓物犯意之張宗憲（檢察官已另為不起訴處分），由
    張宗憲駕駛自有之機車，乙○○駕駛前開ＮＤ九—七九一號贓車，一同前往高雄
    市○○街光武國小側門旁藏匿停放，待乙○○停放上揭贓車完畢，欲由張宗憲搭
    載離去之際，為警當場查獲，並於現場查獲上揭竊得之贓車四部，並扣得Ｔ型扳
    手一把。
二、案經內政部警政署保安警察第三總隊第三大隊報請台灣高雄地方法院檢察署檢察
    官偵查起訴。
    理  由
一、右揭犯罪事實，迭據被告乙○○迭於警詢、偵查及本院審理中坦承不諱，核與被
    害人甲○○、戊○○、丙○○○、丁○○於警訊所指訴機車失竊之時間、地點，
    及同案被告張宗憲於警訊中所供述之情節，大致相符；此外，並有內政部警政署
    保安警察第三總隊第三大隊九十一年十月七日臨檢記錄單、內政部警政署保安警
    察第三總隊第三大隊警刑車字第０００六三四號、第００二一九三號、第００二
    一九二號、第０００六三０號車輛尋獲電腦輸入單、高雄市政府警察局苓雅分局
    高市警苓刑車字第九０三八二五號、第九０三二六四號車輛協尋證明單、高雄市
    政府警察局楠梓分局高市警楠刑字第００三六九三號車輛協尋證明單、高雄市政
    府警察局三民第二分局高市警三分（貳）字第九一０一九一三號車輛協尋證明單
    、車籍查詢結果、機車車輛異動登記書、ＰＨ00000000號統一發票、中
    華民國交通部高機電第00000000號、省機電第00000000號機器
    腳踏車行車執照各一紙、機器腳踏車新領牌照登記書二紙、被害人等立具之贓物
    認領保管收據四紙、照片四張附卷，及被告所有之供犯罪所用之Ｔ型扳手一把扣
    案可資佐證，足認被告之自白與事實相符，是本件被告犯罪事證明確，其犯行堪
    以認定。
二、按Ｔ型扳手質堅鋒利，客觀上足對人之身體、生命構成威脅，性質上屬兇器無訛
    。本件被告以之行竊，所為係犯刑法第三百二十一條第一項第三款之攜帶兇器竊
    盜罪。又被告先後四次竊盜犯行，時間緊接，方法相同，觸犯構成要件同一之罪
    名，顯係基於概括之犯意為之，應依連續犯之規定論以一罪，並依法加重其刑。
    爰審酌被告先後多次竊盜犯行，對於被害人所造成之財產損害及治安危害非輕，
    惟犯罪後坦承犯行，犯罪後態度良好，及被告係為減輕家庭經濟負擔，始為上開
    之竊盜犯行，業經被告於本院調查中陳明（見本院九十二年一月二日訊問筆錄）
    等其他一切情狀，量處如主文所示之刑，以資儆懲。查被告前未曾受有期徒刑以
    上刑之宣告，現仍在學，其因家庭經濟因素，而一時失慮始為上開之竊盜犯行，
    事後已坦承犯行，深具悔意，經此刑之宣告後，應知警惕而無再犯之虞，本院因
    認暫不執行其刑為當，併予宣告緩刑四年，且為免被告於緩刑期間內因年少自制
    力不足而更犯罪，於緩刑期間內併付保護管束，用啟自新。再扣案之Ｔ型扳手一
    把為被告所有，並供被告犯罪所用之物，亦經被告於本院調查中所供認屬實，是
    爰依刑法第三十八條第一項第二款之規定，宣告沒收。至扣案之手電筒一支、螺
    絲起子一把，係經警自車號ＮＤ九—七九一號重型機車之置物箱內起出，業經被
    告於本院調查中所陳明，復審酌被告自警訊中及本院審理中均始終供述：伊僅用
    自己所有之扣案字型扳手一把竊取上述車輛等語（見警卷第三頁、本院九十二年
    一月二日訊問筆錄），此外，並無其他積極證據證明上述之手電筒一支、螺絲起
    子一把為被告所有，是爰不宣告沒收，附此敘明。
據上論斷，應依刑事訴訟法第二百九十九條第一項前段，刑法第五十六條、第三百二
十一條第一項第三款、第三十八條第一項第二款、第七十四條第一款、第九十三條第
一項，判決如主文。
本案經檢察官張啟祥到庭執行職務。
中      華      民      國    九十二    年      一      月    二十八    日
                                    臺灣高雄地方法院刑事第四庭
                                      審判長法  官  陳  明  富
                                            法  官  陳  業  鑫
                                            法  官  吳  志  豪
右正本證明與原本無異。
如不服本判決，應於判決送達後十日內，向本院提出上訴狀。
                                            書記官  邱  秋  珍
中      華      民      國    九十二    年      一      月    二十八    日
附錄本案論罪科刑法條：
中華民國刑法第三百二十一條第一項第三款
犯竊盜罪而有左列情形之一者，處六月以上、五年以下有期徒刑：
三、攜帶兇器而犯之者。


司法院資訊處製作；財團法人民間司法改革基金會備份。
